【裁判字號】    89,易,1675
【裁判日期】    900831
【裁判案由】    傷害
【裁判全文】
臺灣板橋地方法院刑事判決                        八十九年度易字第一六七五號
    公  訴  人  臺灣板橋地方法院檢察署檢察官
    被      告  甲○○
右列被告因傷害案件，經檢察官提起公訴（八十九年度偵字第五四五九號），本院判
決如左：
    主  文
甲○○共同傷害人之身體，處有期徒刑肆月，如易科罰金，以佰元折算壹日。
    事  實
一、甲○○於民國八十八年九月十四日二十一時許，駕駛其所有之車號Ｖ６─二二九
    號自用小客車至台北縣蘆洲市○○路三四０巷三三之一號「花仙子」茶室飲宴，
    將其小客車停放在巷口對面同路二十四號丙○○工作之麵包廠門口，致妨礙麵包
    廠貨車之停放，丙○○遂勸導其駛離。甲○○因不滿丙○○勸導其將小客車駛離
    ，竟基於傷害人身體之犯意聯絡與行為分擔，與另二位不詳姓名、年籍之成年男
    子，由甲○○持磚塊出手毆打丙○○頭部，另二位不詳姓名之成年男子分持畚斗
    、掃把及徒手毆打丙○○胸部，致丙○○受有前額左側頭皮裂傷約一公分併皮下
    血腫約三Ｘ三公分、兩側上肢多處帶狀皮膚擦傷併瘀腫、枕骨處頭皮下血腫約四
    Ｘ四公分、左前臂裂傷約三公分長、左膝兩處帶狀瘀腫、前胸擦傷、兩處後肋緣
    皮下瘀血亦為帶狀等傷害。甲○○與不詳姓名、年籍之成年男子毆打丙○○約十
    五分鐘後，即駕駛上開小客車離去。
二、案經告訴人丙○○訴由台北縣警察局蘆洲分局報告台灣板橋地方法院檢察署檢察
    官偵查起訴。
    理  由
一、訊據被告甲○○對於右揭事實矢口否認，辯稱：我都在桃園地區開車營業，沒有
    去蘆洲那邊停過車，有可能路過而已。沒有在蘆洲的茶室喝過酒，也沒有打告訴
    人云云。經查：
（一）右揭事實業據告訴人丙○○指述：有計程車停在我們麵包店門口，我告訴他說
      我們司機要回來，叫計程車開旁邊一點，司機就到茶室裡面約十分鐘後出來，
      與另外二人拿畚斗、磚塊打我，確定是在庭的被告，被告拿磚頭打我的頭，另
      兩名不詳男子，拿畚斗、掃把打我的胸部，還把我拖到外面打了十五分鐘左右
      ，也把我拖到「花仙子」茶室裡面打。車牌號碼是對面作油漆（應係指印刷行
      ）的人抄給我的，我被打完之後，他寫車牌號碼給我，之後，我就去驗傷，拿
      那張紙到警察局報案，那張紙報案後把它丟掉，作油漆的已經搬走。被告的身
      高、身材都一樣，當時他是理平頭等語甚詳在卷，以告訴人與被告面對面接觸
      之時間長達十五分鐘左右，並非短暫，則告訴人對毆打者為何人應有深刻之印
      象。
（二）又證人即麵包工廠老闆乙○○證稱：對面開印刷行的黃先生打電話通知我，我
      從家裡趕到工廠時告訴人丙○○已倒在地上，當晚黃先生有提供車號給我，寫
      在一張紙上，我們先送告訴人到醫院，後來與告訴人去警局，我提供車號給警
      察。後來我們有去問花仙子的負責人與小姐，他們也說開計程車的是甲○○，
      黃先生名字我不知道，黃先生及花仙子的人都搬走了等語；證人即警員丁○○
      證述：當時被害人在鐵工廠外面被打，車號是當時附近民眾提供，當時來報案
      應該是有講車號出來，當時有拿一張便條紙給我看，上面有記載車號，當時我
      有打車籍資料出來，看跟被害人陳述的車子樣式是否一樣，等確認之後才製作
      筆錄，所以我認為車號應該不會錯等語。再告訴人丙○○於被毆打後，當夜（
      即八十八年九月十五日）凌晨一時許，即至台北縣警察局蘆洲分局向警員丁○
      ○報案，此有台北縣警察局蘆洲分局受理刑事案件報案三聯單ＤＸ８１Ｎｏ０
      ０２６３２號一紙在卷可憑，其時記憶清晰、明確，且在有鄰居提供抄寫車號
      之紙條予警員，並打出車籍資料核對之情況下，應無誤認之虞。
（三）再查，被告供稱上開小客車係其自己使用，並無借予他人使用等語在卷。參以
      告訴人對被告駕駛之小客車為福特天王星、黃色、不是很新、也不是很舊等外
      觀能大略陳述，核與被告之小客車為福特天王星、黃色、一九九二年份等特徵
      相符，有車籍資料一份及被告提出之上開小客車照片三張在卷可佐；而證人即
      「花仙子」茶室服務小姐戊○○亦證稱：我知道打架那天晚上有全民計程車隊
      的人到我們店裡喝酒，知道有人打架，不知道是不是在庭的被告等語。末查，
      被告甲○○對測謊問題（一）案發時渠沒有在現場（二）渠不知道丙○○是遭
      何人毆打（三）渠沒有動手毆打丙○○，經測試均呈情緒波動反應，此有法務
      部調查局九十年一月十六日（九十）陸（三）字第八九一００六九七號鑑定通
      知書一紙在卷可參，益證告訴人所指被告犯行，應堪採信，是被告辯稱其並未
      去過蘆洲，也沒有打告訴人等語，顯為畏罪卸責之詞，不足採信。至告訴人甲
      ○○對於記下被告之小客車車牌號碼之人，先陳稱車號係自己記下來的，後改
      稱係對面作油漆的人記下的，再改稱係自己記下的等語，前後雖陳述不一，惟
      告訴人對於被告持磚頭毆打伊之事實，則始終一致，從未變更，尚不能以此細
      節部分，即謂其指述不可採，併此敘明。
（四）此外，被告受有如事實欄所載之傷勢，亦有台北市立陽明醫院八十八年九月十
      四日甲種診斷證明書一紙在卷可憑，綜上，本件事證明確，被告犯行，應堪認
      定。
二、核被告甲○○所為，係犯刑法第二百七十七條第一項之傷害罪。被告甲○○與另
    二位不詳姓名、年籍之成年男子間，有犯意之聯絡與行為之分擔，均為共同正犯
    。又被告行為後，刑法第四十一條於九十年一月十日修正公布，同年月十二日生
    效，原條文修正為第四十一條第一項前段，並將得易科罰金之罪，從「犯最重本
    刑為三年以下有期徒刑以下之刑之罪」，修正為「犯最重本刑為五年以下有期徒
    刑以下之刑之罪」，因本案被告所犯之罪本即為「最重本刑三年以下有期徒刑以
    下之刑之罪」，比較新舊法，無何者較有利於被告之問題，依刑法第二條第一項
    前段之規定，本案應適用修正後之現行刑法第四十一條第一項前段之規定。爰審
    酌被告犯後矢口否認犯行，無悔改之意，從未賠償被害人，被害人所受之傷害，
    其生活狀況、智識程度等一切情狀，量處如主文所示之刑，並諭知易科罰金之折
    算標準，以示懲儆。
據上論斷，應依刑事訴訟法第二百九十九條第一項前段，刑法第二十八條、第二百七
十七條第一項、第二條第一項前段、修正後第四十一條第一項前段，罰金罰鍰提高標
準條例第一條前段、第二條，判決如主文。
本案經檢察官許智評到庭執行職務
中      華      民      國    九十      年      八      月    三十一    日
                              臺灣板橋地方法院刑事第二庭
                                  法  官  楊  晉  佳
右正本證明與原本無異。
如不服本判決，應於判決送達後十日內，向本院提出上訴狀。
                                  書記官  邱  美  龍
中      華      民      國    九十      年      九      月      四      日
附錄本案論罪科刑法條全文：
刑法第二百七十七條
傷害人之身體或健康者，處三年以下有期徒刑，拘役或一千元以下罰金。
犯前項之罪，因而致人於死者，處無期徒或七年以上有期徒刑；致重傷者，處三年以
上十年以下有期徒刑。


司法院資訊處製作；財團法人民間司法改革基金會備份。
